臺灣板橋地方法院交通事件裁定　　　　96年度交聲字第1503號
原處分機關　交通部公路總局臺北區監理所
異　議　人
即受處分人　怡隆通運股份有限公司
代　表　人　乙○○
代　理　人　甲○○
上列異議人因違反道路交通管理處罰條例案件，對於交通部公路
總局臺北區監理所於中華民國96年9 月17日所為之處分（原處分
案號：北監營裁字第裁40-E00000000號）聲明異議，本院裁定如
下：
    主  文
異議駁回。
    理  由
一、原處分意旨略以：異議人即受處分人怡隆通運股份有限公司
    （下稱怡隆公司）所有之車號005-KG號營業用貨櫃曳引車，
    於民國96年7 月26日，由司機丁文雄駕駛行經新竹縣新埔鎮
    ○○路亞東段858 號前，有「架設貨櫃行駛公路，左右兩側
    支4 支安全聯鎖裝置未插進車斗，形同虛設（責令驗車）」
    之違規行為，經新竹縣警察局新埔分局寶石派出所警員當場
    攔停填製新竹縣警察局竹縣警交字第E00000000 號舉發違反
    道路交通管理事件通知單（下稱舉發通知單）舉發，嗣經原
    處分機關於96年9 月17日以北監營裁字第裁40-E00000000號
    違反道路交通管理事件裁決書，以「聯接汽車之裝載不依規
    定，架設貨櫃行駛公路，左右兩側支4 支安全聯鎖裝置未插
    進車斗，形同虛設（責令驗車）」之違規行為，依道路交通
    管理處罰條例第29條第1 項第4 款、第2 項之規定，裁處罰
    鍰新臺幣（下同）3,000 元，並記汽車違規紀錄1 次。
二、異議意旨略以：伊之司機丁文雄為警攔停時，警員係以車號
    005-KG號之曳引車有「裝載貨櫃且安全聯鎖設備均未拴妥貨
    櫃」為由，依道路交通管理處罰條例第29條第1 項第6 款之
    規定掣單舉發，經伊向監理所提出申訴後，新埔分局方改以
    同條例第29條第1 項第4 款之規定處罰，惟伊之司機丁文雄
    當時確已將貨櫃聯鎖設備均已拴妥，此可由舉發照片明顯看
    出，是警員舉發之理由錯誤，事後改處罰之條文亦係錯誤，
    為此聲明異議，請求撤銷原處分云云。
三、按汽車裝載時，有貨車或聯結汽車之裝載，不依規定者，處
    汽車所有人新臺幣3,000 元以上9,000 元以下罰鍰，並責令
    改正或禁止通行；汽車裝載，違反前項第1 款至第4 款規定
    者，並記汽車違規紀錄1 次，道路交通管理處罰條例第29條
    第1 項第4 款、第2項分別定有明文。
四、經查：異議人所有之車號005-KG號營業用貨櫃曳引車，於96
    年7 月26日，由司機丁文雄駕駛行經新竹縣新埔鎮○○路○
    ○段858 號前，有「聯接汽車之裝載不依規定，架設貨櫃行
    駛公路，左右兩側支4 支安全聯鎖裝置未插進車斗，形同虛
    設（責令驗車）」之違規行為等事實，業據證人即舉發警員
    丙○○於本院訊問時證述明確，並有舉發照片6 張及警員丙
    ○○提出之正確拴妥安全聯鎖裝置之照片3 張附卷可稽（見
    本院卷第7 至9 頁），堪認異議人所有之前開曳引車之安全
    聯鎖裝置並未插進車斗無訛。異議人雖執前詞置辯，然依證
    人丙○○於本院訊問時已明確證稱：（問：如何是拴好鎖？
    ）要把鐵鍊拴好鎖在旁邊車斗的固定架上，而異議人的車輛
    被舉發時，鐵鍊沒有鎖在車斗上等語（見本院卷第21、22頁
    ），再觀之本件舉發照片，可知異議人之車輛遭舉發時，其
    曳引車上之鐵鍊係自然垂掛於車外，並未插入任何裝置內，
    該鐵鍊於車行時將迎風搖擺不定，然依人丙○○當庭所提出
    正確拴妥安全聯鎖裝置之照片，可知該正確拴妥全安聯鎖裝
    置之曳引車，其車上鐵鍊之另一頭係插入其下所裝置之車斗
    內，兩相比較下，顯見異議人所有之曳引車上之鐵鍊確實未
    插進車斗，足徵其聯接汽車（即曳引車）之裝載，確有不依
    規定之處，灼然甚明。是異議人空言辯稱：伊已將貨櫃聯鎖
    設備拴妥云云，顯與事證不符，難以採信。至異議人雖又辯
    稱：警員舉發之條文錯誤，事後所更正之條文亦錯云云，然
    觀之舉發通知及裁決書之舉發違規事實，可知二者之違規事
    實均係異議人所有之車號005-KG號曳引車有「架設貨櫃行駛
    公路，左右兩側支4 支安全聯鎖裝置未插進車斗，形同虛設
    （責令驗車）」之違規行為，並無不同，而原處分機關依據
    原舉發之違規行為，依職權更正舉發通知單之舉發條文，乃
    係其適用法律之權限，是異議人執此質疑舉發錯誤，顯係對
    法律有所誤解，無可採信。再異議人又辯稱：伊之曳引車每
    年均有通過驗車云云，惟異議人之曳引車雖有通過車輛檢驗
    ，與其本件行駛時未將安全聯鎖設備確實拴妥，乃屬二事，
    無從相提併論，是異議人此項辯解，同無可採。
五、綜上所述，本件異議人所有之前開曳引車確有「聯接汽車之
    裝載不依規定，即架設貨櫃行駛公路，左右兩側支4 支安全
    聯鎖裝置未插進車斗，形同虛設」之違規事證明確。從而，
    原處分機關依據裁處時之道路交通管理處罰條例第29條第1
    項第4 款、第2 項之規定，裁處罰鍰新臺幣（下同）3,000
    元，並記汽車違規紀錄1 次，其認事用法並無違誤，裁罰亦
    無不當，本件異議為無理由，應予駁回。
據上論斷，應依道路交通管理處罰條例第87條第2 項，道路交通
案件處理辦法第19條，裁定如主文。
中　　華　　民　　國　　96　　年　　11　　月　　26　　日
                  交通法庭    法　官  鄧雅心
以上正本證明與原本無異。
如不服本裁定，應於送達後5 日內，向本院提出抗告狀。
                              書記官　黃頌棻
中　　華　　民　　國　　96　　年　　11　　月　　26　　日
